【裁判字號】    98,上訴,180
【裁判日期】    980520
【裁判案由】    違反毒品危害防制條例
【裁判全文】
臺灣高等法院臺中分院刑事判決         98年度上訴字第180號
上  訴  人
即  被  告  庚○○
                    現於臺灣彰化監獄彰化分監執行
                    寄押於臺灣臺中監獄
指定辯護人  李進建律師
上  訴  人
即  被  告  甲○○
                      號
                    現於臺灣彰化監獄彰化分監執行
                    寄押於臺灣臺中監獄
選任辯護人  袁烈輝律師
上列上訴人因違反毒品危害防制條例案件，不服臺灣彰化地方法
院97年度訴字第2006號中華民國97年11月21日第一審判決（起訴
案號：臺灣彰化地方法院檢察署97年度偵字第5255、5256、5386
號，移送併辦案號：同署97年度偵字第6028、6029號），提起上
訴，本院判決如下：
    主    文
原判決撤銷。
庚○○、甲○○犯如附表壹所示之罪，各處如附表壹所示之刑，
主刑部分各應執行有期徒刑貳拾壹年。
    犯罪事實
一、庚○○（綽號「阿忠」、「排骨」）前因施用第一級毒品、
    第二級毒品案件，經臺灣彰化地方法院以九十四年度訴字第
    二○八一號分別判處有期徒刑一年一月、五月，應執行有期
    徒刑一年四月確定，嗣經送監執行，後經臺灣彰化地方法院
    以九十六年度聲減字第三二四號裁定分別減為有期徒刑六月
    又十五日、二月又十五日，應執行有期徒刑八月確定，於民
    國九十六年七月十六日執行完畢；另因施用第一級毒品、第
    二級毒品案件，經臺灣彰化地方法院以九十七年度訴字第二
    九號分別判處有期徒刑九月、五月，應執行有期徒刑一年確
    定，嗣於九十七年十一月十日送監執行，現仍在臺灣彰化監
    獄彰化分監執行中。甲○○（綽號「水蛙」）前因施用第一
    級毒品、第二級毒品案件，經臺灣彰化地方法院以九十四年
    度訴字第一○九七號分別判處有期徒刑十月、四月，應執行
    有期徒刑一年確定，嗣經送監執行，於九十五年十一月二日
    因縮刑期滿而執行完畢；另因施用第一級毒品案件，經臺灣
    彰化地方法院以九十七年度訴字第五四○、八八九號分別判
    處有期徒刑五月、七月，應執行有期徒刑九月確定，因施用
    第一級毒品案件，經臺灣彰化地方法院以九十七年度訴字第
    一九五八號分別判處有期徒刑一年、一年，應執行有期徒刑
    一年六月確定，嗣於九十七年十一月十一日經送監接續執行
    ，現仍在臺灣彰化監獄彰化分監執行中。詎庚○○、甲○○
    仍不知警惕，其二人本身有施用毒品習性，均明知海洛因為
    毒品危害防制條例第二條第二項第一款所列管之第一級毒品
    ，不得非法販賣，竟共同基於販賣第一級毒品海洛因之犯意
    聯絡，於欲購買毒品者撥打庚○○所持用門號000000
    0000號行動電話，或甲○○所持用門號0000000
    000號行動電話，與庚○○、甲○○聯繫後，並議妥購買
    第一級毒品海洛因之數量、金額、時間、地點後，由庚○○
    、甲○○獨自一人攜帶以夾鏈袋分裝之約定數量第一級毒品
    海洛因至約定地點交付予購買毒品者，並向購買毒品者收取
    價金。庚○○、甲○○即以上開方式，先後於如附表壹所示
    之時間、地點，販賣如附表壹所示金額之第一級毒品海洛因
    予如附表壹所示之購買毒品者（附表壹所示之購買毒品者，
    所涉持有、施用第一級毒品部分，均經檢察官另案偵辦）。
二、嗣經警於九十七年六月二日上午七時五十分許，持臺灣彰化
    地方法院核發之搜索票，至彰化縣員林鎮○○街一○六巷六
    九號、甲○○住處搜索，當場查獲甲○○，並扣得供其販賣
    第一級毒品所用如附表貳編號一、二所示之物；於同日上午
    八時許，持臺灣彰化地方法院核發之搜索票，至彰化縣員林
    鎮○○路一○三巷六八號、庚○○居所搜索，當場查獲庚○○，並扣得欲供販賣而未及販出如附表貳編號三所示之毒品
    海洛因，及庚○○所有供其販賣第一級毒品所用如附表貳編
    號四至七所示之外包裝袋、夾鏈袋、行動電話手機，及楊仁
    傑所有而供庚○○上開行動電手機使用之行動電話門號SIM
    卡，而查悉上情。
三、案經彰化縣警察局移送臺灣彰化地方法院檢察署檢察官偵查
    起訴暨移送併案審理。
    理  由
壹、證據能力部分：
一、按被告以外之人於審判外之言詞或書面陳述，除法律有規定
    者外，不得作為證據；又被告以外之人於偵查中向檢察官所
    為之陳述，除顯有不可信之情況者外，得為證據，刑事訴訟
    法第一百五十九條第一項、第一百五十九條之一第二項分別
    定有明文。是該未經被告詰問之被告以外之人於偵查中向檢
    察官所為之陳述，除顯有不可信之情況者外，係屬有證據能
    力，但為未經完足調查之證據。當事人對於詰問權既有處分
    之權能，則此項詰問權之欠缺，非不得於審判中由被告行使
    以補正，而完足為經合法調查之證據，最高法院九十六年度
    台上字第一八七○號判決意旨可資參照。又被告以外之人於
    審判外之陳述，雖不符前四條之規定，而經當事人於審判程
    序同意作為證據，法院審酌該言詞陳述或書面陳述作成時之
    情況，認為適當者，亦得為證據。當事人、代理人或辯護人
    於法院調查證據時，知有第一百五十九條第一項不得為證據
    之情形，而未於言詞辯論終結前聲明異議者，視為有前項之
    同意，刑事訴訟法第一百五十九條之五亦定有明文。經查：
  (一)被告庚○○部分：
  1.證人即共同被告甲○○、購買毒品者丙○○、辛○○、乙○○、戊○○、壬○○於偵查中向檢察官所為證述，雖係被告
    庚○○以外之人於審判外之言詞陳述，為傳聞證據，然其等
    於偵查中向檢察官所為證述，既經具結（他字卷第一一一、
    一一七、、一五四、一五八、一六二、一七七頁，偵字第五
    二五六號卷第十一頁，偵字第五三八六號卷第七、二四、三
    七頁），復經原審傳喚上開證人到庭，於被告、辯護人在場
    時當庭應訊行交互詰問，以供被告、辯護人行使在場權、對
    質權、詰問權及詢問權，用以確保被告之反對詰問權，則被
    告之反對詰問權已經確保，上開證人於偵查中之結證供述，
    已補正為完足之證據，且本院審酌該等言詞陳述係由證人出
    於自由意識而陳述，並無其他證據足認該等陳述有何顯不可
    信之情事等一切情況，依刑事訴訟法第一百五十九條之一第
    二項規定，認上開證人於偵訊中之證述，得採為認定本件犯
    罪事實所憑之證據。被告之辯護人主張：證人即共同被告甲○○、證人辛○○、戊○○、乙○○於偵訊時之證述，未經
    被告及辯護人於審判中依證人具結程序詰問，無證據能力一
    節，自難採取。
  2.證人丙○○、壬○○於警詢時之證述，雖係被告庚○○以外
    之人於審判外之言詞陳述，為傳聞證據，然被告庚○○及其
    辯護人於原審準備程序既均不爭執該等證據能力（原審卷一
    第九○、九六頁），且經原審及本院於審理時當庭直接提示
    而為合法之調查，被告庚○○及其辯護人均未於言詞辯論終
    結前聲明異議，本院復審酌該等言詞陳述係由證人出於自由
    意識而陳述，並無非法取證之情況，依刑事訴訟法第一百五
    十九條之五之規定，認上開證人於警詢時之證述，應得採為
    認定本件犯罪事實所憑之證據。
  3.證人即共同被告甲○○、證人辛○○、乙○○、戊○○於警
    詢時之證述，因屬被告庚○○以外之人於審判外之言詞陳述
    ，且經辯護人於原審及本院準備程序主張不得作為證據（原
    審卷一第九六頁、本院卷第八十七頁背面），復無刑事訴訟
    法第一百五十九條之二、第一百五十九條之三、第一百九十
    五條之五所定之例外情形，依同法第一百五十九條第一項規
    定，自無證據能力。
  (二)被告甲○○部分：
  1.證人即共同被告庚○○、證人丙○○、辛○○、乙○○、戊○○、壬○○於偵查中向檢察官所為證述，雖係被告甲○○
    以外之人於審判外之言詞陳述，為傳聞證據，然其等於偵查
    中向檢察官所為證述，既經具結（他字卷第一一一、一一七
    、、一五四、一五八、一六二、一七七頁，偵字第五二五五
    號卷第十三頁，偵字第五三八六號卷第十一、二四、三七頁
    ），復經原審依被告甲○○聲請傳喚上開證人丙○○、證人
    壬○○到庭，於被告、辯護人在場時當庭應訊行交互詰問，
    其餘證人被告甲○○雖本於其處分權之行使而未聲請傳訊，
    惟亦經原審法院傳訊到庭，可供被告、辯護人行使在場權、
    對質權、詰問權及詢問權，用以確保被告之反對詰問權，則
    被告之反對詰問權已經確保，上開證人於偵查中之結證供述
    ，已補正為完足之證據，且本院審酌該等言詞陳述係由證人
    出於自由意識而陳述，又無其他證據足認該等陳述有何顯不
    可信之情事等一切情況，依刑事訴訟法第一百五十九條之一
    第二項規定，認上開證人於偵訊中之證述，得採為認定
    本件犯罪事實所憑之證據。
  2.證人即共同被告庚○○、證人辛○○、乙○○、戊○○於警
    詢時之證述，雖係被告甲○○以外之人於審判外之言詞陳述
    ，為傳聞證據，然被告甲○○及其辯護人於原審及本院準備
    程序既均不爭執該等證據能力（原審卷二第二一、六三頁背
    面、本院卷第八十七頁背面），且經原審及本院於審理時當
    庭直接提示而為合法之調查，被告甲○○及其辯護人均未於
    言詞辯論終結前聲明異議，本院復審酌該等言詞陳述係由證
    人出於自由意識而陳述，並無非法取證之情況，依刑事訴訟
    法第一百五十九條之五之規定，認上開證人於警詢時之證述
    ，應得採為認定本件犯罪事實所憑之證據。
  3.證人丙○○、壬○○於警詢時之證述，因屬被告甲○○以外
    之人於審判外之言詞陳述，且經辯護人於本院準備程序主張
    不得作為證據（原審卷二第二一、六三頁），復無刑事訴訟
    法第一百五十九條之二、第一百五十九條之三、第一百九十
    五條之五所定之例外情形，依同法第一百五十九條第一項規
    定，自無證據能力。
二、再按有事實足認被告或犯罪嫌疑人有最輕本刑為三年以上有
    期徒刑之罪嫌，並危害國家安全或社會秩序情節重大，而有
    相當理由可信其通訊內容與本案有關，且不能或難以其他方
    法蒐集或調查證據者，得發通訊監察書。前項通訊監察書，
    偵查中由檢察官依司法警察機關聲請或依職權以書面記載第
    十一條之事項，並敘明理由、檢附相關文件，聲請該管法院
    核發；檢察官受理申請案件，應於二小時內核復。如案情複
    雜，得經檢察長同意延長二小時。法院於接獲檢察官核轉受
    理申請案件，應於二十四小時內核復。審判中由法官依職權
    核發。法官並得於通訊監察書上對執行人員為適當之指示。
    通訊保障及監察法第五條第一項第一款、第二項分別定有明
    文。本件承辦警員對於被告庚○○所持用門號000000
    0000號行動電話、被告甲○○所持用門號000000
    0000號行動電話，實施通訊監察，前經原審法院核准在
    案，此有詳載聲監案號、案由、監察電話、監察對象之通訊
    監察書附卷可參（第三○三一四號警卷第三○、三一頁），
    均係依法所為之通訊監察，應具有證據能力。
貳、認定事實之證據及理由：
一、訊據上訴人即被告庚○○（下稱被告庚○○）、上訴人即
    被告甲○○（下稱被告甲○○）固分別坦承確曾交付第一級
    毒品海洛因予辛○○、戊○○、乙○○，確曾交付第一級毒
    品海洛因予丙○○、壬○○之事實，然均矢口否認有何販賣
    第一級毒品海洛因之犯行，並均辯稱：其等是與辛○○等人
    合資購買海洛因，沒有販賣云云。經查，上開販賣第一級毒
    品海洛因之事實，除經被告庚○○（第三○三一四號警卷第
    一至八頁，偵字第五二五五號卷第八至十二頁，偵字第五三
    八六號卷第八至十頁，原審卷一第三二、三三、八八至九二
    頁，原審卷二第一六五至一六七頁）、甲○○（第三○三一
    ○號警卷第一至八頁，偵字第五二五六號卷第七至十頁，偵
    字第五三八六號卷第三至六頁，原審卷一第三三頁，原審卷
    二第六二至六五、一六五至一六七頁）於警詢、偵訊、原審
    準備程序及審理時，供述部分事實外，復有門號00000
    00000、0000000000號行動電話申設人分別
    如附表貳編號二、七所示之基本資料查詢單各一紙（原審卷
    一第一九○、一九二頁）、南頻電信股份有限公司九十七年
    十月二十日南字資第九七一○二○○○六號函及隨函檢送之
    申請書各一紙（原審卷二第一○一、一○二頁）、門號00
    00000000、0000000000號行動電話通聯
    紀錄各一份（他字卷第二九至五九頁）、門號000000
    0000、0000000000號行動電話通訊監察譯文
    各一份（第三○三一四號警卷第九至十四頁，第三○三一○
    號警卷第九至十八頁，偵字第五三八六號卷第十二至十五頁
    ）、通訊監察錄音光碟十五片、搜索現場光碟一片（原審卷
    證物袋）、搜索現場照片二幀（第三○三一四號警卷第二八
    頁）在卷可稽，以及如附表貳所示之物扣案為憑；又扣案如
    附表貳編號三所示之白粉三包，經送法務部調查局鑑驗結果
    ，均含海洛因成分，海洛因淨重、外包裝重，如附表貳編號
    三、四所載，此有法務部調查局濫用藥物實驗室九十七年七
    月十一日調科壹字第○九七二三○三○○一○號鑑定書一紙
    （原審卷一第六七頁）附卷可考。另分別有下列證據可資佐
    證：
  (一)附表壹編號一、二部分，經證人辛○○於偵訊（他字卷第一
    一三至一一六頁）時證述明確，並有辛○○以其所持用門號
    0000000000號行動電話撥打被告庚○○所持用門
    號0000000000號行動電話之通訊監察譯文一份（
    他字卷第九九、一○○頁）、門號0000000000號
    行動電話申設人為辛○○之妹徐志琴之基本資料查詢單一紙
    （原審卷一第一九二頁）在卷可稽。
  (二)附表壹編號三部分，經證人戊○○於偵訊（他字卷第一五五
    、一五七頁，偵字第五三八六號卷第二二、二三頁）時證述
    明確，並有戊○○以其所使用門號000000000號市
    內電話撥打被告庚○○所持用門號0000000000號
    行動電話之通訊監察譯文一份（偵字第五三八六號卷第十九
    頁）、門號000000000號市內電話申設人為戊○○
    之母陳林城、申裝地址彰化縣溪湖鎮田寮巷五○號即為戊○○住所之基本資料查詢單一紙（原審卷二第八九頁）在卷可
    稽，又戊○○於上開期間確有施用第一級毒品海洛因，亦有
    臺灣高等法院被告前案紀錄表一份（原審卷一第一二三頁）
    在卷可考。
  (三)附表壹編號四部分，經證人乙○○於偵訊（他字卷第一五一
    至一五三頁）時證述明確，並有乙○○以其所持用門號00
    00000000號行動電話撥打被告庚○○所持用門號0
    000000000號行動電話之通訊監察譯文一份（他字
    卷第一四八頁）、門號0000000000號行動電話申
    設人為乙○○之基本資料查詢單一紙（原審卷一第一九二頁
    ）在卷可稽，又乙○○於上開期間確有施用第一級毒品海洛
    因，亦有臺灣高等法院被告前案紀錄表一份（原審卷一第一
    三五頁）在卷可考。
  (四)附表壹編號五部分，經證人丙○○於偵訊（他字卷第一○七
    至一一○、一七五、一七六頁）時證述明確，並有丙○○以
    其所持用門號0000000000號行動電話撥打被告甲○○所持用門號0000000000號行動電話之通聯調
    閱查詢單一份（他字卷第十一、十二頁）、門號00000
    00000號行動電話申設人為丙○○之基本資料查詢單一
    紙（原審卷二第十六頁）在卷可稽，又丙○○於上開期間確
    有施用第一級毒品海洛因，亦有臺灣高等法院被告前案紀錄
    表一份（原審卷一第一六○頁）在卷可考。
  (五)附表壹編號六部分，經證人壬○○於偵訊（他字卷第一五九
    至一六一頁，偵字第五三八六號卷第三四至三六頁）時證述
    明確，並有壬○○以其所持用門號0000000000號
    行動電話撥打被告甲○○所持用門號0000000000
    號行動電話之通訊監察譯文一份（偵字第五三八六號卷第三
    一頁）、門號0000000000號行動電話申設人為壬○○之母黃詹秋枝之基本資料查詢單一紙（原審卷一第一九
    三頁）在卷可稽，又壬○○於上開期間確有施用第一級毒品
    海洛因，亦有臺灣高等法院被告前案紀錄表一份（原審卷一
    第一七六頁）在卷可考。
二、被告庚○○、甲○○雖均辯稱：其等是與辛○○等人合資購
    買海洛因，沒有販賣云云。然被告庚○○、甲○○確有上開
    販賣第一級毒品海洛因之事實，除有上開證據外，另論證如
    下：
  (一)附表壹編號一、二部分，證人辛○○於原審審理時雖翻異前
    詞，改證稱：「（毒品來源？）向白目、西瓜拿的。」「（
    庚○○是否為白目、西瓜？）不是。」「（都是向何人購買
    ？）都是向白目、西瓜購買，是跟庚○○一起去，去的地點
    因為都是晚上去的看不清楚。」「（這二、三次是否曾向庚○○買過？）沒有。」云云（原審卷二第一五五頁）。然證
    人辛○○於偵訊時即結證稱：「（海洛因的來源是向何人買
    的？）全部都是拿錢向阿忠買的，沒有跟其他人購買。」「
    （你是否曾經與庚○○合資向他人購買毒品？）沒有。」「
    （與他買賣都是現場即時交易，就是一手交錢一手交貨？）
    是的。」「（庚○○是否曾經無償轉讓毒品讓你吸食？）沒
    有。」等語（他字卷第一一五頁）；再參諸卷附辛○○與被
    告庚○○於九十七年五月九日晚上六時五十一分許之通訊監
    察譯文（他字卷第一○○頁）：「Ａ（庚○○）：喂。Ｂ（
    辛○○）：我要打一圈就好了。Ａ：好啦，好啦，我跟你講
    喔。Ｂ：我現在。Ａ：你去大潤發那等我。Ｂ：嘿嘿。
    Ａ：水溝的對面唷，我到了。Ｂ：好啦。」九十七年五月十
    八日下午四時四十三分許之通訊監察譯文（他字卷第九九頁
    ）：「Ａ（庚○○）：喂。Ｂ（辛○○）：喂。Ａ：我現在
    要經過你家，你可以出來了。Ｂ：我要打一圈，今天禮拜不
    方便喔。Ａ：不方便喔。Ｂ：七啦。Ａ：好啦，好啦，要過
    去。Ｂ：好好好。」另證人辛○○於原審審理時亦證稱：「
    （譯文中所稱打一圈是什麼意思？）就是去買海洛因。」等
    語（原審卷二第一五六頁）；可見被告庚○○係於電話中當
    場與辛○○議妥交易海洛因之時間、地點、金額、數量，並
    未再向他人洽詢購買海洛因之相關事宜，顯與合資購買之常
    情不符，是證人辛○○於原審審理時，翻異前詞，顯係迴護
    被告庚○○、甲○○之詞，不足採信。被告庚○○、甲○○
    確有販賣第一級毒品海洛因給辛○○甚明。
  (二)附表壹編號三部分，證人戊○○於原審審理時雖翻異前詞，
    改證稱：「（海洛因來源？）都是去電動玩具店找朋友拿。
    」「（有無向在庭被告二人拿過毒品？）沒有，但是有互相
    請。」「（九十七年五月毒品來源？）我不記得。」「（有
    無向被告庚○○拿過？）有時候藥癮發作，向庚○○要，不
    是買賣。」云云（原審卷二第一五二頁）。然證人戊○○於
    偵訊時即結證稱：「（海洛因的來源是向何人買的？）全部
    都是拿錢向庚○○購買的。」「（你是否曾經與庚○○合資
    向他人購買毒品？）沒有，都是我向他購買。」「（庚○○
    是否曾經無償轉讓毒品讓你吸食？）沒有。」等語（他字卷
    第一五六頁）、「（買多少錢？）五百元。」「（是否一手
    交錢錢一手交毒品，當場完成交易的？）是的。」等語（偵
    字第五三八六號卷第二三頁）；再參諸卷附戊○○與被告庚○○於九十七年五月二十一日上午十一時四十三分許之通訊
    監察譯文（偵字第五三八六號卷第十九頁）：「Ｂ（戊○○
    ）：喂。Ａ（庚○○）：安吶。Ｂ：我過去找你喔。Ａ：嗯
    。Ｂ：要到那裡。Ａ：啊。Ｂ：我到溝邊那裡啦，我騎鐵馬
    啦。Ａ：啊，溝邊喔。Ｂ：嘿啦，我騎到那裡，你再出來。
    Ａ：怎樣啦，要帶來喔。Ｂ：啊。Ａ：要帶喔，你沒有帶，
    我沒有辦法。Ｂ：沒有啦，我跟你講，到了我再跟你講。Ａ
    ：沒有帶，我是沒有辦法，我沒有錢。Ｂ：我過去再講。Ａ
    ：隨便你，你沒帶，我也沒有辦法，你多跑一趟。Ｂ：啊。
    Ａ：我先跟你聲明，我先跟你講，我有就說可以，不行就是
    不行喔，隨便你要來還是不要來。Ｂ：好啦。」可見被告庚○○係於電話中當場與戊○○議妥交易海洛因之時間、地點
    、金額、數量，並未再向他人洽詢購買海洛因之相關事宜，
    顯與合資購買之常情不符，是證人戊○○於原審審理時，翻
    異前詞，顯係迴護被告庚○○、甲○○之詞，不足採信。被
    告庚○○、甲○○確有販賣第一級毒品海洛因給戊○○甚明
    。
  (三)附表壹編號四部分，證人乙○○於原審審理時雖翻異前詞，
    改證稱：「（毒品來源？）有時與朋友合資買。」「（向何
    人購買？）我跟綽號排骨一起去買，排骨即在庭被告庚○○
    ，對方我不認識。」云云（原審卷二第一五七頁）。然證人
    乙○○於偵訊時即結證稱：「（海洛因的來源是向何人買的
    ？）是拿錢向庚○○購買的。」「（你是否曾經與庚○○合
    資向他人購買毒品？）沒有。」「（庚○○是否曾經無償轉
    讓毒品讓你吸食？）沒有。」等語（他字卷第一五二、一五
    三頁）；再參諸卷附乙○○與被告庚○○於九十七年五月九
    日上午九時一分許之通訊監察譯文（他字卷第一四八頁）：
    「Ａ（庚○○）：嗯。Ｂ（乙○○）：喂，你在那裡。Ａ：
    等一下過去啦。Ｂ：沒啦，我在那個這裡，喂，我在火車頭
    啦。Ａ：員林唷。Ｂ：嘿啊。Ａ：好啊，我等一下過去。
    Ｂ：喂，我跟你講，喂，那個喔。Ａ：好啦。Ｂ：一樣喔，
    喂，不是那個。Ａ：好啦，好啦。Ｂ：四支阿勒。Ａ：不講
    啦，有啦。Ｂ：好好。」可見被告庚○○係於電話中當場與
    乙○○議妥交易海洛因之時間、地點、金額、數量，並未再
    向他人洽詢購買海洛因之相關事宜，顯與合資購買之常情不
    符，是證人乙○○於原審審理時，翻異前詞，顯係迴護被告
    庚○○、甲○○之詞，不足採信。被告庚○○、甲○○確有
    販賣第一級毒品海洛因給乙○○甚明。
  (四)附表壹編號五部分，證人丙○○於原審審理時雖翻異前詞，
    改證稱：「（九十七年三月你的海洛因從何而來？）我跟甲○○一起去買，共同出錢。」「（是向何人購買？）不知道
    是向何人購買。」「（一起去買的情形如何？）我有出錢，
    甲○○也有出錢，拜託甲○○去買，我大部分都出五百元。
    」「（拿錢麻煩的意思是要向他購買還是合資？）合資。」
    云云（原審卷二第一四六頁）。其於本院審理時亦同迴護被
    告甲○○而證稱：伊施用的毒品海洛因係伊與甲○○一起去
    買，因我身上不夠錢，所以伊等二人一起出錢，騎機車去向
    別人買，伊沒有單獨向被告甲○○買過毒品云云（本院卷第
    一六五頁）。然證人丙○○於偵訊時即證稱：「（海洛因的
    來源是向何人買的？）全部都是拿錢向水蛙購買的，阿忠我
    曾打電話給他，要跟他買，但他都叫我找水蛙買。」「（你
    是否曾經與甲○○或是庚○○合資向他人購買毒品？）沒有
    。」「（他們二人是否曾經無償轉讓毒品讓你吸食？）沒有
    。」等語（他字卷第一○八、一○九頁）。可見證人丙○○
    於原審審理時，翻異前詞，顯係迴護被告庚○○、甲○○之
    詞，不足採信。被告庚○○、甲○○確有販賣第一級毒品海
    洛因給丙○○甚明。又「販賣毒品罪之成立，不以買賣雙方
    之電話通聯紀錄為必要之證明方法」（最高法院97年度台上
    字第1443號刑事判決意旨參照）。本件雖無證人丙○○與被
    告甲○○之電話通聯紀錄資為佐證，惟被告甲○○並否認與
    丙○○確有以電話聯絡購買毒品之事，僅係辯稱二人共同合
    資購買而已，是非必須有雙方之電話通聯紀錄資為佐證之必
    要，併為敘明。
  (五)附表壹編號六部分，證人壬○○於原審審理時雖翻異前詞，
    改證稱：「（毒品來源？）拜託別人去拿的。」「（別人是
    誰？）我跟甲○○一起去拿，我拜託甲○○，與甲○○一起
    去拿。」「（當時情形是什麼？）我騎摩托車去找甲○○，
    我出五百元，他出五百元，他載我去找他朋友拿。」「（是
    否認識賣毒品的人？）我不認識。」云云（原審卷二第一四
    九頁）。然證人壬○○於偵訊時即結證稱：「（海洛因的來
    源是向何人買的？）是向水蛙買的，他就是甲○○，我只有
    跟他買一次成功。」「（是否當場一手交錢一手交貨？）是
    我將錢給甲○○，甲○○再打電話叫他朋友拿毒品過來，他
    再將毒品給我，當時他的朋友也有在場，他的朋友，我不認
    識，他們是用手機聯絡的。」「（你是否曾經與甲○○合資
    向他人購買毒品？）沒有。」「（甲○○是否曾經無償轉讓
    毒品讓你吸食？）沒有。」等語（他字卷第一六○、一六一
    頁）、「（總共幾次在明倫國中交易？）就只有五月十五日
    那一次。」「（這次確實是你自己獨資出一千元去買的？）
    是的。」「（這次買回來是否有跟他一起施用？）沒有。」
    「（是否確定你沒有跟甲○○一起去買毒品回來再分？）確
    定。」等語（偵字第五三八六號卷第三六頁）。可見證人壬○○於原審審理時，翻異前詞，顯係迴護被告庚○○、甲○○之詞，不足採信。被告庚○○、甲○○確有販賣第一級毒
    品海洛因給壬○○甚明。又同上述，本件雖無證人壬○○與
    被告甲○○電話之通聯紀錄資為佐證，惟被告甲○○並否認
    與壬○○確有以電話聯絡購買毒品之事，僅係辯稱二人共同
    合資購買而已，是非必須有雙方之電話通聯紀錄資為佐證之
    必要，併為敘明。
  (六)綜上所述，可見被告庚○○、甲○○上開辯詞，顯係事後卸
    責之詞，均無可採。
三、又如附表壹所示購買毒品者雖係分別與被告庚○○、甲○○
    聯繫，並由被告庚○○、甲○○獨自一人與購買毒品者進行
    交易。然證人戊○○於偵訊時證稱：「（毒品來源？）是向
    綽號叫排骨買的，水蛙是幫忙我聯絡排骨之人，有時候我打
    排骨的手機會打不通。」等語（他字卷第一五五頁）；證人
    丙○○於偵訊時亦證稱：「（毒品來源？）是向一個綽號叫
    水蛙的成年男子買的，另一個是阿忠，但他仍叫我找水蛙買
    。」「（海洛因的來源是向何人買的？）全部都是拿錢向水
    蛙購買的，阿忠我曾打電話給他要跟他買，但他都叫我找水
    蛙買。」「（你怎麼知道他們有在賣毒品？）他們二人我之
    前就認識，是我出所之後，水蛙就跟我說，他有在賣，叫我
    直接找他就好了，我曾在水蛙那邊遇到阿忠，阿忠是水蛙跟
    我說他那邊也有，但我曾找阿忠，阿忠都叫我直接找水蛙拿
    。」「（他們二人毒品的關係為何？）據我所了解，毒品應
    是阿忠的東西，請水蛙幫忙處理的。」「（你依什麼來了解
    ？）因為我去找水蛙，水蛙曾打電話給阿忠要拿毒品，叫我
    在幾分鐘之後再到那邊拿毒品，但交易我都是與水蛙交易。
    」等語（他字卷第一○八頁）；足徵被告庚○○、甲○○就
    如附表壹所示各次販賣第一級毒品海洛因犯行，均具有犯意
    聯絡，應各為共同正犯甚明。
四、按販賣毒品之所謂販賣行為，係行為人基於營利之目的，而
    販入或賣出毒品而言。販賣毒品者，其主觀上須有營利之意
    圖，且客觀上有販賣之行為，即足構成，至於實際上是否已
    經獲利，則非所問。即於有償讓與他人之初，係基於營利之
    意思，並著手實施，而因故無法高於購入之原價出售，最後
    不得不以原價或低於原價讓與他人時，仍屬販賣行為。必也
    始終無營利之意思，縱以原價或低於原價有償讓與他人，方
    難謂為販賣行為，而僅得以轉讓罪論處（最高法院93年度臺
    上字第165號刑事判決意旨參照）。再販賣海洛因係違法行
    為，非可公然為之，亦無公定價格，容易分裝並增減份量，
    而每次買賣之價量，可能隨時依雙方關係深淺、資力、需求
    量及對行情之認知、來源是否充裕、查緝是否嚴緊、購買者
    被查獲時供述購買對象之可能風險之評估等，而異其標準，
    非可一概而論，從而販賣之利得，除被告就販賣之價量俱臻
    明確供述外，委難察得實情，本件被告庚○○、甲○○均否
    認犯行，致未能得悉其等販入海洛因之價格，然我國政府一
    再宣示反毒決心，施用、販賣海洛因均屬違法行為，此為國
    人所週知，被告庚○○、甲○○與如附表壹所示購買毒品者
    僅係朋友關係，非屬至親，被告庚○○、甲○○當無甘冒重
    典，再按販入價格轉販賣予購買毒品者之理，是被告庚○○
    、甲○○確有營利之意圖及獲利之事實，應堪認定。
五、至於被告庚○○雖另辯稱：扣案如附表貳編號三所示之三包
    白粉，均為葡萄糖，係供其女兒泡葡萄糖水飲用云云。然扣
    案如附表貳編號三所示之三包白粉確含海洛因成分等情，此
    經法務部調查局鑑驗無訛，業如前述，且該三包白粉由彰化
    縣警察局員警於搜索庚○○居所時扣獲後，亦曾於當日以試
    劑進行初步檢驗，檢驗結果確有海洛因成分，此經證人即參
    與搜索之彰化縣警察局刑警大隊偵三隊員警王玉郎於原審審
    理時，結證明確（原審卷二第一四一頁）。況且，扣案如附
    表貳編號三所示之三包白粉，係與其他扣案物品置放在同一
    個塑膠袋內而為警搜索扣獲一節，亦經證人王玉郎於原審審
    理時，證述無訛（原審卷二第一四二、一四三頁），倘若該
    三包白粉係作為沖泡葡萄糖水，供被告庚○○之女飲用，理
    應與其女之嬰兒用品置放在同一處所，方符常情，豈有竟與
    如附表貳、所示販賣、施用毒品所用之物，置放在同一個
    塑膠袋內之可能。雖被告庚○○於本院聲請傳訊證人即同為
    承辦本案之員警己○○，惟其於本院之結證：依警方的搜索
    程序，扣案毒品會先簡單的測試是否為毒品，本件不是伊測
    試的，本件實際有無測試扣案毒品，伊沒有印象，但依規定
    都要做，訊問被告庚○○後，伊隔天就送彰化地檢贓物庫由
    彰檢贓物庫送檢驗，因為被告有時會為了脫罪，辯稱是糖，
    但伊等還是依照正常程序及所搜得的證據移送等語（本院卷
    第一六五頁背面至一六六頁），並無法資為被告庚○○有利
    之認定。被告庚○○上開抗辯，顯然悖於常情，並無可採。
六、另被告庚○○雖分別自承其等所施用之毒品海洛因係分別向
    綽號「白目」、「西瓜」所購買等語（第三四○七五號警卷
    第六頁、第三四○七六號警卷第六頁、五二五五號偵查卷第
    九頁、五三八六號偵查卷第四頁、聲羈卷第七、九頁），惟
    並未供稱其等向「白目」、「西瓜」買入毒品係自始為販賣
    之用。徵諸一般吸毒者，常於為自己施用而購入毒品後，相
    互挪賣以應毒癮之發作，並互濟毒品取得之不易；再參以本
    件被告庚○○、甲○○賣予丙○○、辛○○、乙○○、戊○○、壬○○等人之毒品數量均極微，且本件亦未查獲被告庚○○、甲○○坐擁數量較鉅之毒品，是在事證上不足認被告
    庚○○、甲○○係自始為意圖營利，而向「白目」、「西瓜
    」販入毒品再出售，起訴書所犯法條及原審判決之論罪理由
    部分，就此亦均未論以被告庚○○、甲○○二人另有構成意
    圖營利而販入之販賣毒品罪，併此敘明。
七、綜上所述，被告庚○○、甲○○販賣第一級毒品海洛因之犯
    行，均堪認定。
肆、論罪科刑理由：
一、核被告庚○○、甲○○所為，均係犯毒品危害防制條例第四
    條第一項之販賣第一級毒品罪。被告庚○○、甲○○因販賣
    第一級毒品，而持有該級毒品，其等持有之低度行為，應為
    販賣之高度行為所吸收，不另論罪。
二、被告庚○○、甲○○間，就上開販賣第一級毒品之犯行，分
    別具有犯意聯絡及行為分擔，均為共同正犯。
三、另按九十四年二月二日修正公布、於九十五年七月一日施行
    之刑法，基於刑罰公平原則之考量，杜絕僥倖之犯罪心理，
    並避免易致鼓勵犯罪之誤解，已刪除第五十六條連續犯之規
    定。行為人反覆實行之犯罪行為茍係在刑法修正施行後者，
    因法律之修正已生阻斷連續犯之法律效果，除認應合於接續
    犯、繼續犯、集合犯等實質上一罪關係而以一罪論處外，基
    於一罪一罰之刑罰公平性，自應併合處罰。而刑法上所謂集
    合犯是指立法者所制定之犯罪構成要件中，本就預定有數個
    同種類之行為將反覆實行之犯罪而言，是將各自實現犯罪構
    成要件之多數行為，解釋為集合犯，而論以一罪；是以對於
    集合犯，必須從嚴解釋，以符合立法者之意向。所謂集合犯
    ，係指數犯罪構成要件中，本即預定有數個同種類之行為將
    反覆實行，雖其特質為行為含有反覆實行複數行為而評價為
    包括一罪，但並非其所有反覆實行之行為，皆一律認為包括
    一罪，仍須從行為人之主觀犯意，自始係基於概括性，行為
    之時、空上具有密切關係，且依社會通念，認屬包括之一罪
    為合理適當者，始足當之，否則仍應依實質競合予以併合處
    罰。犯罪是否包括一罪之集合犯，客觀上，應斟酌其法律規
    定文字之本來意涵、實現該犯罪目的之必要手段、社會生活
    經驗中該犯罪實行常態及社會通念等；主觀上，則視其是否
    出於行為人之一次決意，並秉持刑罰公平原則，加以判斷（
    最高法院九十六年度臺上字第一一六八、一八五○、三五三
    一、四九六九號判決意旨參照）。被告庚○○、甲○○意圖
    營利而販賣毒品之行為，係為實現牟利之犯罪目的，依吾人
    之生活經驗，其等犯罪之實行，固以反覆、繼續為常態，然
    其等販賣時間長逾一個月，且販賣對象眾多，實難認係出於
    一次犯罪決意；況此類綿延逾一個月，異時、異地且異其對
    象之販賣毒品行為，依社會通念，殊難認以評價為一罪為適
    當；再者，其等多次販賣毒品，致該毒品氾濫，嚴重危害國
    人身心健康之犯罪結果，評價為集合犯之包括一罪，難謂符
    合法律規範本質，更與刪除連續犯之修法意旨相違，自不得
    認僅成立集合犯之包括一罪。是被告庚○○、甲○○所為多
    次販賣第一級毒品之犯行，均係犯意各別、行為互殊，應予
    分論併罰；公訴意旨認上開販賣第一級毒品之犯行，係屬集
    合犯之包括一罪關係，容有誤會。
四、又臺灣彰化地方法院檢察署九十七年度偵字第六○二八、六
    ○二九號移送併案意旨（原審卷一第四六頁），與起訴部分
    係屬同一事實，本院自應併為審理，附予敘明。
五、被告庚○○前因施用第一級毒品、第二級毒品案件，經臺灣
    彰化地方法院以九十四年度訴字第二○八一號分別判處有期
    徒刑一年一月、五月，應執行有期徒刑一年四月確定，嗣經
    送監執行，後經臺灣彰化地方法院以九十六年度聲減字第三
    二四號裁定分別減為有期徒刑六月又十五日、二月又十五日
    ，應執行有期徒刑八月確定，於九十六年七月十六日執行完
    畢；被告甲○○前因施用第一級毒品、第二級毒品案件，經
    臺灣彰化地方法院以九十四年度訴字第一○九七號分別判處
    有期徒刑十月、四月，應執行有期徒刑一年確定，嗣經送監
    執行，於九十五年十一月二日因縮刑期滿而執行完畢；此有
    臺灣高等法院被告前案紀錄表各二份（本院卷第三十八至六
    十五頁）在卷可稽，其等於受有期徒刑執行完畢後，五年以
    內故意再犯本件有期徒刑以上之各罪，均為累犯，除法定本
    刑為死刑、無期徒刑部分，依法不得加重外，其法定本刑為
    罰金刑部分，均應依刑法第四十七條第一項規定，各加重其
    刑。
六、被告庚○○、甲○○所為販賣第一級毒品之犯行，僅係零星
    之小額交易，未因此獲有鉅額利潤，其惡性與犯罪情節較諸
    大量走私進口或長期販賣毒品之毒販有重大差異，對社會治
    安及國民健康之危害較輕，本院衡諸上情，認其等所為販賣
    第一級毒品之犯行部分，犯罪情狀尚非無可憫恕，縱量處法
    定最低度刑無期徒刑，仍有情輕法重之嫌，爰均依刑法第五
    十九條規定，各酌減其刑，並與前開加重其刑部分，依刑法
    第七十一條第一項規定，先加後減。
七、原審以被告被告庚○○、甲○○之罪證明確，予以論罪科刑
    ，固非無見，惟：共同正犯犯罪所得之財物為現金時，因共
    同正犯應就全部犯罪結果負其責任，而合併計算犯罪所得，
    且於全部或一部不能沒收時以其財產抵償之，但為避免執行
    時發生重複沒收、抵償之情形，故各共同正犯之間係採「連
    帶沒收主義」，於裁判時應諭知被告共同犯罪所得之財物應
    與其他共同正犯「連帶沒收之」。原判決沒收之理由內，未
    敘明被告庚○○、甲○○二人各次共同販賣第一級毒品之未
    扣案犯罪所得應連帶沒收，且於主文欄內，亦未逐項諭知被
    告二人應連帶沒收，自有未合。被告庚○○、甲○○上訴均
    未提出任何有利之事證，其上訴猶執陳詞否認犯罪，雖為無
    理由，惟原判決既有上開可議之處，即屬無可維持，自應由
    本院予以撤銷改判。
八、爰審酌被告庚○○、甲○○均明知毒品不僅殘害施用者自身
    健康，其因施用毒品而散盡家財、連累家人，或為購買毒品
    鋌而走險者，更不可勝計，竟為謀個人私利而販賣毒品，危
    害社會甚鉅，另考量其等犯罪之手段、販賣毒品之期間、次
    數、數量、金額，所獲利益多寡，及其等之素行、生活狀況
    、智識程度，暨犯罪後均未能坦承犯行等一切情狀，分別量
    處如主文第二項所示之刑，並各定其應執行之刑。
九、按毒品危害防制條例第十八條第一項規定，得諭知沒收並銷
    燬之者，以查獲之第一、二級毒品及專供製造或施用毒品之
    器具為限，並不及於毒品之外包裝。而毒品外包裝既係用於
    包裹毒品，防其裸露、潮濕，便於攜帶販賣，亦係供販賣毒
    品所用之物，應依毒品危害防制條例第十九條第一項之規定
    宣告沒收之，方屬適法（最高法院九十二年度臺上字第一二
    八八號判決意旨參照）。又毒品危害防制條例第十九條第一
    項規定，犯第四條之罪者，其供犯罪所用或因犯罪所得之財
    物，均沒收之，如全部或一部不能沒收時，追徵其價額或以
    其財產抵償之。但該條項並無如同條例第十八條第一項所定
    「不問屬於犯人與否，沒收之」之明文，自屬相對沒收主義
    之立法。是其應沒收之物，應以屬被告所有者為限（最高法
    院九十五年度臺上字第三○五號判決意旨參照）。再毒品危
    害防制條例第十九條第一項固規定，犯該條例第四條之罪者
    ，其供犯罪所用或因犯罪所得之財物，均沒收之，但不及於
    供犯罪預備之物。倘係供犯罪預備之物，以屬犯罪行為人者
    為限，始得依刑法第三十八條第一項第二款規定諭知沒收（
    最高法院九十五年度臺上字第六一○二號判決意旨參照）。
    經查：
  (一)扣案如附表貳編號三所示之海洛因，為毒品危害防制條例第
    二條第二項第一款所稱之第一級毒品，且為被告庚○○、甲○○欲供販賣而未及販出之物，應依毒品危害防制條例第十
    八條第一項前段規定，沒收銷燬之。
  (二)扣案如附表貳編號四、六所示之物，均係被告庚○○所有，
    並供其等販賣第一級毒品所用之物，均應依毒品危害防制條
    例第十九條第一項規定，分別宣告沒收。
  (三)扣案如附表貳編號五所示之物，係被告庚○○所有、供其等
    販賣第一級毒品犯罪預備而尚未使用之物，應依刑法第三十
    八條第一項第二款規定，宣告沒收。
  (四)扣案如附表貳編號一所示之行動電話，被告甲○○既否認係
    其所有，並辯稱：該行動電話係其二哥林傳璋或二嫂黎式映
    所有等語（第三○三一○號警卷第二頁，原審卷二第一四六
    頁），復查無其他積極事證足資證明確係被告甲○○所有，
    另扣案如附表貳編號二、七所示之ＳＩＭ卡各一片，其門號
    申設人既非被告庚○○、甲○○，即非屬被告所有之物，均
    不得宣告沒收。
  (五)至於扣案如附表所示之物，其中如附表編號十一、十二
    所示之物，被告庚○○既否認係其所有，並辯稱：該二支行
    動電話分別係其配偶及岳母所有等語（原審卷一第九一頁，
    原審卷二第一六四頁），而如附表編號一至十所示之物，
    雖係被告庚○○所有，然被告庚○○既否認係供其等犯本案
    或因本案犯罪所得之物，復查無積極事證足資證明，且均非
    屬違禁物，另如附表編號一至四所示之物，係供被告庚○○施用第一級毒品所用之物，亦經原審法院九十七年度訴字
    第二○七六號判決沒收在案，爰不予宣告沒收，附此敘明。
  (六)再按毒品危害防制條例第十九條第一項規定，犯販賣毒品罪
    者，其犯罪所得之財物均沒收之，係採義務沒收主義。故販
    賣毒品所得之對價，不問其中成本若干，利潤多少，均應全
    部諭知沒收，貫徹政府查禁煙毒之決心，以符立法本旨（最
    高法院九十一年度臺上字第二四一九號判決意旨參照）。又
    共同正犯犯罪所得之財物為現金時，因共同正犯應就全部犯
    罪結果負其責任，而合併計算犯罪所得，且於全部或一部不
    能沒收時以其財產抵償之，但為避免執行時發生重複沒收、
    抵償之情形，故各共同正犯之間係採「連帶沒收主義」，於
    裁判時應諭知被告共同犯罪所得之財物應與其他共同正犯「
    連帶沒收之」。被告庚○○、甲○○因共同販賣第一級毒品
    所得之對價，各如附表壹所示，雖均未扣案，仍應依上開說
    明及毒品危害防制條例第十九條第一項規定，分別宣告其二
    人連帶沒收，如全部或一部不能沒收時，以其等財產抵償之
    。
伍、不另為無罪諭知部分：
一、公訴意旨另略以：被告庚○○、甲○○除如附表壹編號五所
    示販賣第一級毒品海洛因予丙○○一次外，自九十七年三月
    某日起至同年四月中旬某日止，另有販賣第一級毒品海洛因
    予丙○○至少二十九次，金額至少五百元，因認被告庚○○
    、甲○○此部分，亦涉犯毒品危害防制條例第四條第一項之
    販賣第一級毒品罪嫌；且與前開經本院論罪科刑部分，具有
    集合犯之包括一罪等語。
二、按犯罪事實應依證據認定之，無證據不得認定犯罪事實，又
    不能證明被告犯罪者，應諭知無罪之判決，刑事訴訟法第一
    百五十四條第二項、第三百零一條第一項分別定有明文。而
    事實之認定，應憑證據，如未能發現相當之證據，或證據不
    足以證明，自不能以推測或擬制之方法，以為裁判基礎（最
    高法院四十年臺上字第八六號判例意旨參照）。又認定犯罪
    事實所憑之證據，雖不以直接證據為限，間接證據亦包括在
    內；然而無論直接或間接證據，其為訴訟上之證明，須於通
    常一般之人均不致有所懷疑，而得確信其為真實之程度者，
    始得據為有罪之認定（最高法院七十六年臺上字第四九八六
    號判例意旨參照）。
三、公訴人認定被告庚○○、甲○○另有上開販賣第一級毒品罪
    嫌，無非係以證人丙○○於警詢、偵訊時，依其印象概略估
    算向被告庚○○、甲○○購買第一級毒品海洛因之金額、次
    數之證述，作為主要論據。惟按施用毒品者其供出毒品來源
    ，因而破獲者，法律規定得減輕其刑，是施用毒品者有為偵
    查機關誘導、或為邀輕典而為不實陳述之可能，其陳述之真
    實性自有合理之懷疑，其所稱向某人購買之供述，須補強證
    據以擔保其供述之真實性，所謂補強證據，指其他有關證明
    施用毒品者之關於毒品交易之供述真實性之相關證據而言，
    必須與施用毒品者關於毒品交易之供述，具有相當程度之關
    連性，而足使一般人對施用毒品者關於毒品交易之供述，並
    無合理之懷疑存在，而得確信其為真實，始足當之（最高法
    院九十四年度臺上字第一二一八、七○三八號判決意旨參照
    ）。公訴人認定被告庚○○、甲○○另有上開販賣第一級毒
    品海洛因之犯行，除證人丙○○於警詢、偵訊時之證述外，
    並無其他補強證據可資佐證，從而，證人丙○○在警詢、偵
    訊時，關於購買次數粗略估算之證述，實無法遽予採信為論
    罪基礎。此外，復查無其他積極證據足以證明被告庚○○、
    甲○○另有上開販賣第一級毒品海洛因之犯行，此部分自屬
    不能證明被告犯罪，原應為被告庚○○、甲○○無罪之諭知
    ，惟公訴人認此部分與前揭起訴業經論罪科刑之販賣第一級
    毒品部分，具有集合犯之包括一罪關係，爰不另為無罪之諭
    知，併此敘明。
陸、另證人辛○○、戊○○、乙○○、丙○○、壬○○於原審審
    理時，就被告庚○○、甲○○有無販賣第一級毒品予辛○○
    、戊○○、乙○○、丙○○、壬○○等與案情有重要關係之
    事項，分別於供前具結而虛偽陳述，其等五人所涉偽證罪嫌
    ，應由檢察官另行偵查後為適法之處理，附此敘明。
據上論斷，應依刑事訴訟法第三百六十九條第一項前段、第三百
六十四條、第二百九十九條第一項前段，毒品危害防制條例第四
條第一項、第十八條第一項前段、第十九條第一項，刑法第十一
條、第二十八條、第四十七條第一項、第五十九條、第五十一條
第五款、第三十八條第一項第二款，判決如主文。
本案經檢察官丁○○庭執行職務。
中    華    民    國    98    年    5     月    20    日
            刑事第五庭  審判長法  官  趙  春  碧
                              法  官  楊  真  明
                              法  官  賴  恭  利
以上正本證明與原本無異。
如不服本判決應於收受本判決後10日內向本院提出上訴書狀，其
未敘述上訴理由者，並得於提起上訴後10日內向本院補提理由書
狀（均須按他造當事人之人數附繕本）「切勿逕送上級法院」。
                                書記官  林  桂  鳳
中    華    民    國    98    年    5     月    20    日
 附表壹：庚○○、甲○○販賣第一級毒品海洛因：
┌──┬───────┬────┬───────────┬──────┬──────────────┐
│編號│販賣時間、地點│數量金額│購買毒品者、買賣方式  │所犯法條    │宣告刑                      │
├──┼───────┼────┼───────────┼──────┼──────────────┤
│一  │九十七年五月九│五百元之│辛○○以所持用門號○九│毒品危害防制│庚○○、甲○○共同販賣第一級│
│    │日晚上六時五十│數量    │00000000號行動│條例第四條第│毒品，均累犯，各處有期徒刑拾│
│    │一分許，在彰化│        │電話撥打庚○○所持用門│一項之販賣第│捌年，扣案如附表貳編號三所示│
│    │縣埔心鄉（起訴│        │號0000000000│一級毒品罪  │之物均沒收銷燬之，如附表貳編│
│    │書誤載為員林鎮│        │號行動電話與辛○○聯繫│            │號四至六所示之物均沒收，未扣│
│    │）中山路三一九│        │後，由庚○○與辛○○進│            │案因販賣第一級毒品所得新臺幣│
│    │號大潤發賣場附│        │行交易。              │            │伍佰元，庚○○、甲○○應連帶│
│    │近。          │        │                      │            │沒收，如全部或一部不能沒收時│
│    │              │        │                      │            │，以其等財產抵償之。        │
├──┼───────┼────┼───────────┼──────┼──────────────┤
│二  │九十七年五月十│五百元之│辛○○以所持用門號○九│毒品危害防制│庚○○、甲○○共同販賣第一級│
│    │八日下午四時四│數量    │00000000號行動│條例第四條第│毒品，均累犯，各處有期徒刑拾│
│    │十三分許，在彰│        │電話撥打庚○○所持用門│一項之販賣第│捌年，扣案如附表貳編號三所示│
│    │化縣員林鎮中山│        │號0000000000│一級毒品罪  │之物均沒收銷燬之，如附表貳編│
│    │路之美樂ＫＴＶ│        │號行動電話與辛○○聯繫│            │號四至六所示之物均沒收，未扣│
│    │前。          │        │後，由庚○○與辛○○進│            │案因販賣第一級毒品所得新臺幣│
│    │              │        │行交易。              │            │伍佰元，庚○○、甲○○應連帶│
│    │              │        │                      │            │沒收，如全部或一部不能沒收時│
│    │              │        │                      │            │，以其等財產抵償之。        │
├──┼───────┼────┼───────────┼──────┼──────────────┤
│三  │九十七年五月二│五百元之│戊○○以所使用門號○四│毒品危害防制│庚○○、甲○○共同販賣第一級│
│    │十一日上午十一│數量    │0000000號市內電│條例第四條第│毒品，均累犯，各處有期徒刑拾│
│    │時四十三分許，│        │話撥打蕭明宗所持用門號│一項之販賣第│捌年，扣案如附表貳編號三所示│
│    │在彰化縣員林鎮│        │0000000000號│一級毒品罪  │之物均沒收銷燬之，如附表貳編│
│    │員鹿路之員林游│        │行動電話與庚○○聯繫後│            │號四至六所示之物均沒收，未扣│
│    │泳池前。      │        │，由庚○○與戊○○進行│            │案因販賣第一級毒品所得新臺幣│
│    │              │        │交易。                │            │伍佰元，庚○○、甲○○應連帶│
│    │              │        │                      │            │沒收，如全部或一部不能沒收時│
│    │              │        │                      │            │，以其等財產抵償之。        │
├──┼───────┼────┼───────────┼──────┼──────────────┤
│四  │九十七年五月九│二千元之│乙○○以所持用門號○九│毒品危害防制│庚○○、甲○○共同販賣第一級│
│    │日上午九時一分│數量    │00000000號行動│條例第四條第│毒品，均累犯，各處有期徒刑拾│
│    │許，在彰化縣員│        │電話撥打蕭明宗所持用門│一項之販賣第│捌年，扣案如附表貳編號三所示│
│    │林鎮員林火車站│        │號0000000000│一級毒品罪  │之物均沒收銷燬之，如附表貳編│
│    │前。          │        │號行動電話與庚○○聯繫│            │號四至六所示之物均沒收，未扣│
│    │              │        │後，由庚○○與乙○○進│            │案因販賣第一級毒品所得新臺幣│
│    │              │        │行交易。              │            │貳仟元，庚○○、甲○○應連帶│
│    │              │        │                      │            │沒收，如全部或一部不能沒收時│
│    │              │        │                      │            │，以其等財產抵償之。        │
├──┼───────┼────┼───────────┼──────┼──────────────┤
│五  │九十七年四月二│五百元之│丙○○以所持用門號○九│毒品危害防制│庚○○、甲○○共同販賣第一級│
│    │十二日中午十二│數量    │00000000號行動│條例第四條第│毒品，均累犯，各處有期徒刑拾│
│    │時許，在彰化縣│        │電話撥打甲○○所持用門│一項之販賣第│捌年，扣案如附表貳編號三所示│
│    │員林鎮○○路之│        │號0000000000│一級毒品罪  │之物均沒收銷燬之，如附表貳編│
│    │ＯＫ超商前。  │        │號行動電話與甲○○聯繫│            │號四、五所示之物均沒收，未扣│
│    │              │        │後，由甲○○與丙○○進│            │案因販賣第一級毒品所得新臺幣│
│    │              │        │行交易。              │            │伍佰元，庚○○、甲○○應連帶│
│    │              │        │                      │            │沒收，如全部或一部不能沒收時│
│    │              │        │                      │            │，以其等財產抵償之。        │
├──┼───────┼────┼───────────┼──────┼──────────────┤
│六  │九十七年五月十│一千元之│壬○○以所持用門號○九│毒品危害防制│庚○○、甲○○共同販賣第一級│
│    │五日晚上七時五│數量    │00000000號行動│條例第四條第│毒品，均累犯，各處有期徒刑拾│
│    │分許，在彰化縣│        │電話撥打甲○○所持用門│一項之販賣第│捌年，扣案如附表貳編號三所示│
│    │員林鎮萬年巷之│        │號0000000000│一級毒品罪  │之物均沒收銷燬之，如附表貳編│
│    │明倫國中附近。│        │號行動電話與甲○○聯繫│            │號四、五所示之物均沒收，未扣│
│    │              │        │後，由甲○○與壬○○進│            │案因販賣第一級毒品所得新臺幣│
│    │              │        │行交易。              │            │壹仟元，庚○○、甲○○應連帶│
│    │              │        │                      │            │沒收，如全部或一部不能沒收時│
│    │              │        │                      │            │，以其等財產抵償之。        │
└──┴───────┴────┴───────────┴──────┴──────────────┘
 附表貳：扣案與本案有關之物品：
┌──┬───────────────────────┬───────┐
│編號│物品名稱及數量                                │所有人        │
├──┼───────────────────────┼───────┤
│一  │ＭＯＴＯＲＯＬＡ牌行動電話一支                │林傳璋、黎氏映│
├──┼───────────────────────┼───────┤
│二  │門號0000000000號ＳＩＭ卡一片（置放在│林俊雄        │
│    │編號一之行動電話內）                          │              │
├──┼───────────────────────┼───────┤
│三  │海洛因三包（海洛因合計淨重六點八六公克）      │庚○○        │
├──┼───────────────────────┼───────┤
│四  │裝放編號三海洛因之外包裝袋三個（空包裝總重一點│庚○○        │
│    │五○公克）                                    │              │
├──┼───────────────────────┼───────┤
│五  │夾鏈袋一包                                    │庚○○        │
├──┼───────────────────────┼───────┤
│六  │ＭＯＴＯＲＯＬＡ牌行動電話一支                │庚○○        │
├──┼───────────────────────┼───────┤
│七  │門號0000000000號ＳＩＭ卡一片（置放在│楊仁傑        │
│    │編號六之行動電話內）                          │              │
└──┴───────────────────────┴───────┘
 附表：扣案與本案無關之物品
┌──┬───────────────────────┐
│編號│物品名稱及數量                                │
├──┼───────────────────────┤
│一  │斜削吸管一支                                  │
├──┼───────────────────────┤
│二  │止血帶二條                                    │
├──┼───────────────────────┤
│三  │玻璃試管一支                                  │
├──┼───────────────────────┤
│四  │注射針筒二十四支                              │
├──┼───────────────────────┤
│五  │ＺＩＫＯＭ牌行動電話一支（內置門號○九三六六三│
│    │一四○七號ＳＩＭ卡一片）                      │
├──┼───────────────────────┤
│六  │ＨＩＴＡＣＨＩ牌行動電話一支                  │
├──┼───────────────────────┤
│七  │ＢＥＮＱ牌行動電話一支                        │
├──┼───────────────────────┤
│八  │ＧＰＬＵＳ牌行動電話一支                      │
├──┼───────────────────────┤
│九  │ＭＯＴＯＲＯＬＡ牌行動電話二支                │
├──┼───────────────────────┤
│十  │ＮＯＫＩＡ牌行動電話二支                      │
├──┼───────────────────────┤
│十一│ＮＯＫＩＡ牌行動電話一支（內置門號○九一七一○│
│    │五○五四號ＳＩＭ卡一片）                      │
├──┼───────────────────────┤
│十二│ＮＯＫＩＡ牌行動電話一支（內置門號○九五三二○│
│    │一三四八號ＳＩＭ卡一片）                      │
└──┴───────────────────────┘
附錄論罪科刑法條：
毒品危害防制條例第4條
製造、運輸、販賣第一級毒品者，處死刑或無期徒刑；處無期徒
刑者，得併科新臺幣1千萬元以下罰金。
製造、運輸、販賣第二級毒品者，處無期徒刑或7年以上有期徒
刑，得併科新臺幣7百萬元以下罰金。
製造、運輸、販賣第三級毒品者，處5年以上有期徒刑，得併科
新臺幣5百萬元以下罰金。
製造、運輸、販賣第四級毒品者，處3年以上10年以下有期徒刑
，得併科新臺幣3百萬元以下罰金。
製造、運輸、販賣專供製造或施用毒品之器具者，處1年以上7
年以下有期徒刑，得併科新臺幣1百萬元以下罰金。
前五項之未遂犯罰之。


司法院資訊處製作；財團法人民間司法改革基金會備份。
